
teste de amostras, 150 amostras de 0 e 1 com reposição e probabilidades iguais

```{r}
amostra = sample(c(0,1),150, replace = TRUE, prob=c(0.5,0.5))
amostra
summary(as.factor(amostra))
```
teste de amostras, 150 amostras de 0 e 1 com reposição porém probabilidades distintas
```{r}
amostra = sample(c(0,1), 150, replace = TRUE, prob=c(0.7,0.3))
amostra
summary(as.factor(amostra))
```

amostra de 0 a 1000 sem reposição e probabilidades iguais

```{r}
amostra = sample(c(0:1000),150, replace = FALSE)
amostra
```

gerando amostra de aproximadamente 30% do conjunto de dados IRIS

```{r}
amostra = sample(c(0,1), 150, replace = TRUE, prob=c(0.7,0.3))
summary(as.factor(amostra))
```
gerando a amostra no conjunto
```{r}
amostrairis=iris[amostra==1,]
amostrairis
dim(amostrairis)
```

setando seed para que o experimento possa ser repetido

```{r}
set.seed(200)
sample(c(1:1000),1)
```

```{r}
set.seed(200)
sample(c(1:1000),1)
```

amostras sistematicas

```{r}
install.packages("TeachingSampling")
library("TeachingSampling")
```

Gerando amostras sistematicas de número máximo 150 onde o primeiro número é aleatorio  os seguintes são uma progressão linear de 10 em 10

```{r}
amostra = S.SY(150, 10)
amostra
```
Aplicando a amostra no conjunto iris
```{r}
amostrairis = iris[amostra,]
amostrairis
```

AMOSTRAGEM ESTRATIFICADA

```{r}
install.packages("sampling")
library("sampling")
```
estabelecendo a proporção
```{r}
proporcao = 25
```

realizando a seleção da amostra estratificada com o metodo srswor
```{r}
amostrairis2=strata(data=iris, stratanames = c("Species"), size = c(rep(proporcao,3)), method = "srswor")
amostrairis2
```
vendo resultado
```{r}
summary(amostrairis2)
```

dados de infertilidade

```{r}
infert
summary(infert)
```
amostragem por estratos de education com a proporção adequada

```{r}
amostra = strata(data = infert, stratanames = c("education"), size = c(5,48,47), method = "srswor")
amostra
```


MEDIDAS DE CENTRALIDADE E VARIABILIDADE

```{r}
jogadores=c(40000,18000,12000,250000,30000,140000,300000,40000,800000)
```
média
```{r}
mean(jogadores)
```
mediana
```{r}
median(jogadores)
```
Quartis
```{r}
quartis = quantile(jogadores)
quartis
```
resumo
```{r}
summary(jogadores)
```

TEOREMA CENTRAL DO LIMITE


Omitindo os warnings
```{r}
options(warn = -1)

install.packages("semTools")
library("semTools")
```
Inicializando vetor

```{r}
z= rep(0,500)
```

gerar as amostras

```{r}
for(i in 1:500){
  m = mvrnonnorm(1000, c(1,2), matrix(c(10,2,2,5), 2, 2), skewness = c(5,2), kurtosis = c(3,3))
  z[i] = mean(m)
  if(i<4){
    hist(m,breaks=50, main= paste0("Histograma "), i)
  }
  }
```

gerando um histograma com a media das amostras
```{r}
hist(z, main = paste0("Histograma de Z"))
```
TESTES DE NORMALIDADE


gerar 1000 variaveis normalmente distruibuidas
```{r}
x = rnorm(1000)
```

grafico QQ
```{r}
qqnorm(x)
qqline(x)
```
teste de shapiro
  valor de p acima de 0,05, indica que os dados estão normalmente distribuidos
```{r}
shapiro.test(x)
```
  
Histograma com linha de densidade
```{r}
hist(x, main ="")
par(new=TRUE)
plot(density(x), main = "histograma de X", ylab="", xlab="",axes = F, lwd =2.5)
```
dados não normalmente distribuidos


```{r}
m = mvrnonnorm(1000, c(1,2), matrix(c(10,2,2,5),2,2), skewness = c(5,2), kurtosis = c(3,3))
qqnorm(x, main = "qq plot de X")
qqline(x, main = "")
qqnorm(m, main = "qq plot de M")
qqline(m)
```

Realizando shapiro test para comprovar que os dados não estão normalmente distribuidos

```{r}
shapiro.test(m)
```

Histograma para visualizar melhor a distribuição

```{r}
hist(m,breaks = 30, main = "")
par(new=TRUE)
plot(density(m), main = "Histograma de M", ylab = "", xlab = "", axes = F, lwd=2.5)
```

MÉDIAS A LONGO PRAZO
o calulo das médias devem ser feitos com uma amostra de quantidade satisfatoria para não serem enviesadas, exemplos a seguir
exemplo com apenas uma amostra (tende a ser enviesado)
```{r}
 x = sample(1:6, 6, replace = T)
mean(x)
```
exemplo com diversas amostras (tende a representar melhor a realidade)
```{r}
x =sample(1:6, 100000, replace = T)
mean(x)
```


